【裁判字號】    97,交簡上,218
【裁判日期】    980223
【裁判案由】    公共危險
【裁判全文】
臺灣臺北地方法院刑事判決           97年度交簡上字第218號
上  訴  人
即  被  告  甲○○
上列上訴人因公共危險案件，不服本院97年度北交簡字第1572號
中華民國97年11月6 日第一審簡易判決 (聲請簡易判決處刑案號
：97年度偵字第18214號)，提起上訴，本院管轄之第二審合議庭
判決如下：
    主  文
原判決撤銷。
甲○○服用酒類，不能安全駕駛動力交通工具而駕駛，處罰金新
臺幣肆萬捌仟元，如易服勞役，以新臺幣壹仟元折算壹日，減為
罰金新臺幣貳萬肆仟元，如易服勞役，以新臺幣壹仟元折算壹日
。
    事  實
一、甲○○於民國96年1月18日夜間8時許，在台北市○○區○○
    路橘色餐廳與友人飲用酒類後，明知已不能安全駕駛動力交
    通工具，猶駕駛車牌號碼6180-DS號自小客車在道路上行駛
    。嗣於同日夜間10時57分，在臺北市大安區○○○路、復興
    南路口為警攔檢，經測得其呼氣中酒精濃度達每公升0.86毫
    克，始悉上情。
二、案經臺北市政府警察局大安分局報告臺灣臺北地方法院檢察
    署檢察官偵查後聲請簡易判決處刑。
    理  由
一、上開事實業據被告甲○○於警、偵及本院審理時坦承不諱，
    並有查獲時呼氣酒精濃度高達每公升0.86毫克之酒精測試單
    、臺北市政府警察局舉發違反道路交通管理事件通知單影本
    1 紙、生理平衡檢測表1紙及刑法第185條之3案件測試觀察
    紀錄表1紙等在卷足憑。而按刑法第185條之3規定所謂「不
    能安全駕駛」，係抽象危險犯，並不以發生具體危險為必要
    ，對於呼氣酒精濃度已達每公升0.55毫克（0.55亳克/公升
    ）以上，肇事率為一般正常人之十倍，認為已達不能安全駕
    車之標準，此業經法務部88年5月18日以法88檢字第001669
    號函告週知，應為絕對不能安全駕駛動力交通工具；而就醫
    學文獻所知，酒精對人體造成之影響，於呼氣時酒精濃度達
    每公升0.25毫克（約合體內血液中酒精濃度50亳克/公升或
    百分之0.05）即會輕度中毒，造成輕度協調功能降低，呼氣
    酒精濃度達每公升0.5毫克時（約合體內血液中酒精濃度100
    亳克/公升或百分之0. 1)屬輕到中度中毒症狀，出現反應較
    慢、感覺減低、影響駕駛等之狀況，至呼氣酒精濃度達每公
    升0.75毫克時（約合體內血液中酒精濃度150亳克/公升或百
    分之0.15）出現思考改變、個性行為改變之狀況，此分別有
    行政院國軍退除役官兵輔導委員會臺北榮民總醫院88年8月5
    日（88）北總內字第26868號函、88年10月26日（88）院賓
    文廉字第13407號臺灣高等法院函附臺北醫學院附設醫院精
    神科主任蔡尚穎「酒精對人體生理與行為之影響」一文可據
    ，是以被告測得之酒精濃度，已可認無法安全駕駛動力交通
    工具。綜上所述，本件事證明確，被告犯行洵堪認定，應予
    依法論科。
二、按行為後法律有變更者，適用行為時之法律，但行為後之法
    律有利於行為人者，適用最有利之法律，刑法第2條第1項定
    有明文。經比較刑法第185條之3不能安全駕駛動力交通工具
    罪其修正前、後規定後，既修法將原本得科3 萬元以下罰金
    提高為得科或併科15萬元以下罰金，自以舊法即行為時3 萬
    元以下罰金之規定較有利於被告。核被告所為，係犯修正前
    刑法第185條之3不能安全駕駛動力交通工具罪。原審以被告
    上開犯行事證明確，依刑事訴訟法449條第1 項前段、第3項
    ，刑法第185條之3 (修正後現行規定)、第42條第3項、刑法
    施行法第1條之1第1項、第2項，科處被告罰金11萬2000元，
    並諭知得易服勞役及其折算標準，固非無見。惟被告具狀上
    訴，主張原審判決未適用修正前3 萬元以下罰金之規定；再
    者，被告本件犯罪時間係在96年4 月24日以前，亦應依中華
    民國九十六年罪犯減刑條例規定予以減刑，原審判決漏未審
    酌，仍有未洽。原判決既有上揭未適用修正前規定及漏未減
    刑等未經審酌之處，自屬無可維持，應由本院予以撤銷改判
    。查被告既僅為1 次刑法第185條之3服用酒類不能安全駕駛
    動力交通工具而仍駕駛之犯行；爰審酌被告向無前科，且前
    無酒後駕車之紀錄，素行尚佳，惟其本案酒測值高達每公升
    0.86毫克，犯後態度良好，並參酌被告智識程度、生活情況
    等一切情狀而為量處如主文所示之刑，並依中華民國九十六
    年罪犯減刑條例第2條第1 項第3款規定，減其宣告刑二分之
    一，再依刑法第42條第3 項前段規定諭知易服勞役併其折算
    標準。
據上論斷，應依刑事訴訟法第455條之1第3 項、第369條第1項前
段、第364條、第299條第1項前段，刑法第2條第1 項前段、第42
條第3項、修正前刑法第185條之3、刑法施行法第1條之1第1項、
第2項，中華民國九十六年罪犯減刑條例第2條第1 項第3款、第7
條第1項，判決如主文。
本案經檢察官盧姿如到庭執行職務。
中    華    民    國    98    年     2    月    23    日
                  刑事第四庭    審判長法  官  郭惠玲
                                      法  官  李明益
                                      法  官  呂政燁
以上正本證明與原本無異。
不得上訴。
                                      書記官  呂欣穎
中    華    民    國    98    年    2     月    23    日
附錄本案論罪科刑法條全文：
修正前中華民國刑法第185條之3
服用毒品、麻醉藥品、酒類或其他相類之物，不能安全駕駛動力交通工具
而駕駛者，處一年以下有期徒刑、拘役或三萬元以下罰金。


司法院資訊處製作；財團法人民間司法改革基金會備份。
